【裁判字號】    89,上易,1034
【裁判日期】    890526
【裁判案由】    過失傷害
【裁判全文】
臺灣高等法院刑事判決                          八十九年度上易字第一三四號
    上  訴  人
    即  被  告  丙○○
    選任辯護人  白政宏
右上訴人因過失傷害案件，不服臺灣桃園地方法院八十八年度易字第一五四二號，中
華民國八十八年十二月十六日第一審判決（起訴案號：臺灣桃園地方法院檢察署八十
八年度偵字第二六三號及移送併辦八十八年度調偵字第三八號）提起上訴，本院判決
如左：
    主  文
上訴駁回。
丙○○緩刑年。
    事  實
一、丙○○係從事營建工程中吊載板模業務之人，民國（下同）八十七年八月二十八
    日十二時十五分許，丙○○在中壢市○○路○段二十八號之處所，以吊車載板模
    等重物橫越乙○○所有位於中壢市○○路○段二十六號之房屋時，因操作吊車時
    疏於注意鄰牆，致其所吊載之板模撞擊到甫施工未乾之牆壁，使磚塊紛紛掉落擊
    毀乙○○所有上開房屋之屋頂，致使乙○○及其家屬陳文峰、陳侑如、陳侑廷、
    陳文政分別各受有如附表所示之傷害，陳文政更因此而受有幾近截肢之重傷。
二、案經乙○○、陳文峰、陳侑如、陳侑廷（以上三人之法定代理人丁○○）、陳文
    政（法定代理人甲○○）訴由臺灣桃園地方法院檢察署檢察官偵查起訴。
    理  由
一、訊據上訴人即被告丙○○於偵、審中對於右揭事實坦承不諱，亦核與告訴人丁○
    ○、甲○○、乙○○（即被害人）之指訴情節相符。經查，被告係以吊載板模而
    從事營建工程業務之人，對於所從事營建工程操作吊車載運板模等重物橫越他人
    之房屋時，本負有安全上應注意之義務，且依其狀況，又非不能注意，竟疏不注
    意，以致肇事，致人受傷，被告確有過失，甚屬明顯，且其過失行為與被害人之
    受傷間亦具有相當之因果關係存在。此外，本件並另有現場照片影本六紙在卷可
    參，復亦有被害人乙○○、陳文峰、陳侑如、陳侑廷、陳文政等人之傷害診斷證
    明書附卷足憑，本件事證明確，被告犯行足堪認定，應予依法論科。
二、查被告丙○○係以吊載板模而從事營建工程業務之人，核被告丙○○所為，係犯
    刑法第二百八十四條第二項前段之業務過失傷害罪及同法第二百八十四條第二項
    後段之業務過失致重傷罪。被告以一業務上之過失行為，致使被害人乙○○、黃
    玉蘭、陳文峰、陳侑如、陳侑廷分別遭受傷害並致使被害人陳文政受有重傷，為
    想像競合犯，應依刑法第五十五條前段之規定，從一重之業務過失致重傷罪處斷
    。公訴人雖認被告所為係犯刑法第二百八十四條第一項前段之過失傷害罪及第二
    百八十四條第一項後段之過失致重傷罪，而疏未論及被告乃係從事營建工程中吊
    載板模業務之人，惟因為公訴人所起訴之基本事實仍係屬同一，故起訴之法條應
    予以變更。
三、原審以被告犯罪明確，同此事實認定，而適用刑法第二百八十四條第二項前段、
    後段、第五十五條，罰金罰鍰提高標準條例第一條前段，並審酌被告犯後坦承所
    犯，並參其品性、素行及因其過失行為所造成損害之程度、肇事後態度等一切情
    狀，量處有期徒刑捌月，經核認事用法及量刑，洵無不合，上訴意旨仍執在原審
    相同之陳詞而指摘原判決，尚難認為有理由，應予駁回。第查，被告未曾受有期
    徒刑以上刑之宣告，此有本院被告全國前案紀錄表一紙附卷可憑，被告因一時過
    失致觸刑章，經此次偵、審程序及科刑之教訓後，當知所警惕，信無再犯之虞，
    又被告有正當之職業，於本院審理期間內復與被害人達成和解，賠償新台幣二百
    十萬元，並已清償完畢，有和解書可憑，其既已盡力彌補被害人所受損害，而將
    本案圓滿解決，本院因認所宣告之刑，以暫不執行為適當，爰併予宣告緩刑年
    ，用資兼顧，並勵自新。
四、至公訴意旨另載被害人黃玉蘭亦受有傷害之部分，經原審詳察其傷害診斷證明書
    內容為：高血壓、焦慮症，此尚不能認為是因被告丙○○之過失行為所致受有傷
    害。惟因公訴人認此部分與被告之右揭有罪部分，係屬想像競合犯之裁判上一罪
    關係，乃不另為無罪之諭知，經核亦無不當。
據上論斷，應依刑事訴訟法第三百六十八條，刑法第七十四條第一款，判決如主文。
本案經檢察官柯晴男到庭執行職務。
中     華     民     國    八十九   年       五       月      二十六    日
                             臺灣高等法院刑事第十二庭
                                 審判長法  官  劉  景  星
                                       法  官  陳  博  志
                                       法  官  陳  志  洋
右正本證明與原本無異。
不得上訴。
                                       書記官  顧倪 淑 貞
中     華     民     國    八十九   年       五       月      二十九    日
附錄：本案論罪科刑法條全文
刑法第二百八十四條
從事業務之人，因業務之過失傷害人者，處一年以下有期徒刑、拘役或一千元以下罰
金。致重傷者，處三年以下有期徒刑、拘役或二千元以下罰金。
附表：
┌───┬─────────────────┐
│被害人│  傷害診斷證明書內容              │
├───┼─────────────────┤
│乙○○│頭部外傷併瘀血、背部挫擦傷        │
├───┼─────────────────┤
│陳文峰│頭部外傷併左顳部撕裂傷            │
├───┼─────────────────┤
│陳侑如│頭部外傷併額頭血腫                │
├───┼─────────────────┤
│陳侑廷│頭部外傷併後枕部撕裂傷            │
├───┼─────────────────┤
│陳文政│右上肢手臂嚴重壓碎傷幾近全截肢、  │
│      │血管神經斷裂、                    │
│      │右側肱骨開放性骨折。              │
└───┴─────────────────┘


司法院資訊處製作；財團法人民間司法改革基金會備份。
